臺灣臺南地方法院交通事件裁定　　　　 93年度交聲字第621號
移送機關　交通部公路總局嘉義區監理所麻豆監理站
受處分人
即異議人　甲○○
上列受處分人因違反道路交通管理處罰條例案件，對於交通部公
路總局嘉義區監理所麻豆監理站民國93年11月15日所為之裁決處
分（處分案號：麻監裁罰字第裁75—BF0000000號），聲明異議
，本院裁定如下：
    主  文
異議駁回。
    理  由
一、聲明異議意旨略以：所謂高雄市政府警察局交通警察大隊所
    舉發違規的事實，乃由3張獨立的相片拼湊而成，前後2張雖
    有異議人車號的照片，然無所舉發的違規發生，而中間那張
    照片，並無明顯證據證明係異議人所有車牌號碼SV－2102號
    自小客車，是本件並無直接證據就逕行舉發，實無理由。復
    依道路交通管理處罰條例第44條第2款，須有行人在行人穿
    越道上才有此條款之適用，然觀之第2張照片中之男子，係
    朝與車輛相反方向即交流道出口處行走，並非沿斑馬線行走
    ，方向與斑馬線的方向呈垂直角度，明顯與上開規定不符。
    又依道路交通安全規則第133條、第134條第1項第1款規定，
    照片中男子所處位置明顯不在斑馬線上，行人違規在先，然
    交通警察居然任由其違規而影響交通安全不取締，且用違規
    事實舉發異議人，令人無法信服。從而，異議人不服原裁處
    ，而提起本件異議。
二、按汽車駕駛人，駕駛汽車，行近行人穿越道，不減速慢行或
    行人穿越道有行人穿越時，不暫停讓行人先行通過者，處新
    台幣6百元以上1千8百元以下罰鍰，道路交通管理處罰條例
    第44條第2款定有明文。次按，汽車行近行人穿越道前，應
    減速慢行，遇有行人穿越時，無論有無交通警察指揮或號誌
    指示，均應暫停讓行人先行通過，道路交通安全規則第103
    條亦規定甚明。又按汽車駕駛人之行為有搶越行人穿越道之
    情形，當場不能或不宜攔截製單舉發者，得對汽車所有人逕
    行舉發處罰；前開逕行舉發，應記明車輛牌照號碼、車型等
    可資辨明之資料，查明汽車所有人姓名或名稱、住址後，製
    單舉發處罰，道路交通管理處罰條例第7條之2第1項第2款、
    第2項亦定有明文。
三、經查：
  (一)本件受處分人即異議人甲○○所有車牌號碼SV－2102號自小
    客車，於民國93年5月19日上午8時43分許，經人駕駛行經高
    雄市○○○路高速公路西側便道，於行近行人穿越道有行人
    穿越時，不暫停讓行人先行通過之違規事實，有高雄市政府
    警察局高市警交相字第BF0000000號舉發違反道路交通管理
    事件通知單1紙附卷可稽，並有高雄市政府警察局交通警察
    大隊93年9月21日高市警交三字第0930013255號函暨所附違
    規採證相片2張在卷足憑。
  (二)異議人雖辯稱：本件舉發違規之事實，乃由3張獨立的相片
    拼湊而成，前後2張有異議人車號的照片，並無所舉發的違
    規發生，而中間那張照片，並無明顯證據證明係異議人擁有
    的車輛云云。惟查，「‧‧經調閱整卷底片，違規採證相片
    係『連續連拍之相片』‧‧」，有高雄市政府警察局交通警
    察大隊93年10月25日高市警交三字第0930015567號函在卷可
    按；且檢視卷附之違規車輛採證照片2張，拍攝時間均為『
    19日8時43分』，並2張照片所拍攝違規車輛之車型、廠牌、
    顏色等特徵均相符。據此，足見本件違規之車輛確為異議人
    所有車牌號碼SV－2102號自小客車甚明。是異議人辯稱上情
    ，應屬事後避責之詞，不足採信。
  (三)又異議人辯稱：照片中之男子（行人），係朝與車輛相反方
    向行走，並非沿斑馬線行走，即該行人所處位置明顯不在斑
    馬線上，而依道路交通管理處罰條例第44條第2款，須有行
    人在行人穿越道上才有此條之適用，是本件顯與該規定不符
    云云。然觀之卷附違規採證照片，異議人所有前開自小客車
    於上開時地到達行人穿越道時，該行人係在異議人自小客車
    之右側車身旁，朝與自小客車相反方向行走；且衡情行人穿
    越道路，如遇有車輛轉彎而不禮讓時，除停在原處等待外，
    其行進方向應會朝與該車輛相反方向行走，以期閃避該車輛
    後能快速通過該路口。準此，該行人係因見異議人之自小客
    車未暫停禮讓，為閃避自小客車，始朝與自小客車相反方向
    行走，欲於閃避自小客車後快速穿越該道路，並因此閃避行
    為而未行走在行人穿越道上。是異議人所辯上情，應屬事後
    卸責之詞，自無可採。從而，異議人所有前開自小客車，於
    右揭時、地通過行人穿越道，見有行人穿越時，未暫停禮讓
    行人先行通過甚明。
四、綜上所述，本件受處分人即異議人甲○○所有前開自小客車
    ，於右述時、地行近行人穿越道，有行人穿越時不暫停讓行
    人先行通過之違規事實，既可認定，則移送機關即交通部公
    路局嘉義區監理所麻豆監理站據此引用前開道路交通管理處
    罰條例第44條第2款之規定，並參酌違反道路交通管理事件
    統一裁罰標準表之相關內容，裁處異議人罰鍰新台幣1千2百
    元，於法並無不當。從而，本件異議人之異議為無理由，應
    予駁回。
五、據上論斷，應依道路交通案件處理辦法第19條，裁定如主文
    。
中 　　華　 　民　　　國　  94 　年　　3   月　  24　 日
                      臺灣臺南地方法院交通法庭
                          法　官    洪  榮  家
以上正本證明與原本無異。
如不服本裁定，應於收受送達後5日內向本院提出抗告狀。（應
附繕本）
　　　　　　　　　　　　　書記官    陳  志  德
中　　華　　民　　國　　94　　年　　3 　　月　　25　　日
